臺灣桃園地方法院刑事判決
111年度金簡上字第56號
上  訴  人  臺灣桃園地方檢察署檢察官
被      告  何霈珊


上列上訴人因被告違反洗錢防制法等案件，不服本院於中華民國
111年4月25日所為111年度審金簡字第54號第一審刑事簡易判決
（起訴案號：110年度偵字第36650、39105、39728、40301、415
85、41780號；移送併辦案號：110年度偵字第39080、41578號、
111年度偵字第769、5547、7713號），提起上訴及移送併辦（11
1年度偵字第14254、14992、17900、20768、25500、27301號）
，本院管轄之第二審合議庭判決如下：
    主      文
原判決撤銷。
何霈珊幫助犯洗錢防制法第十四條第一項之一般洗錢罪，處有期
徒刑肆月，併科罰金新臺幣參萬元，罰金如易服勞役，以新臺幣
壹仟元折算壹日。未扣案之犯罪所得新臺幣貳萬伍仟元沒收，於
全部或一部不能沒收或不宜執行沒收時，追徵其價額。
    事實及理由
一、本案經本院合議庭審理結果，認原審除被告何霈珊之量刑外
    ，其餘就本案之認事用法、沒收等，均無違誤，故除下列事
    項及附表應予更正外，其餘犯罪事實、證據及理由均引用第
    一審刑事簡易判決書（如附件）之記載：第一審簡易判決事
    實及理由欄第四行開始「於民國110年3、4月間某日，在新
    北市某處，將其申辦之渣打帳號000-00000000000000號帳戶
    （下稱渣打銀行帳戶）之存摺、提款卡及密碼，交予真實姓
    名年籍不詳之詐騙集團成員做為從事財產犯罪、逃避偵查機
    關查緝之工具。」，應更正為「於民國110年5月31日午後某
    時許，在桃園市○鎮區○○路00巷0號，由何霈珊先依卓訓宇之
    指示，臨櫃將名下之渣打銀行帳號00000000000000號帳戶（
    下稱渣打銀行帳戶）設定網路銀行綁定之行動電話門號、電
    子郵件信箱及8個約定轉帳帳號後，即於同日將其網路銀行
    帳號、密碼透過通訊軟體LINE告知卓訓宇，再由卓訓宇在新
    北市○○區○○路0段000巷00弄0號11樓之3居處，以不詳方式交
    予身分不詳之詐欺集團成員使用，何霈珊並於110年6月2日
    某時，在新北市汐止區某便利商店，將上開銀行帳戶之存摺
    、金融卡及密碼交給卓訓宇，卓訓宇取得上開銀行帳戶之存
    摺、金融卡及密碼後，即將販賣帳戶應得之款項新臺幣（下
    同）2萬5000元交給何霈珊」。　　
二、檢察官上訴意旨略以：本案被告將所申辦之渣打銀行帳戶之
    存摺、金融卡及密碼提供詐欺集團之行為，除幫助詐欺集團
    成員詐欺如附表編號⒈至⒒所示之被害人外，尚有如附表編號
    ⒓至⒙所示之被害人經詐欺集團成員使用相同之銀行帳戶詐欺
    而匯款，又被告交付同一銀行帳戶，供詐欺集團詐欺如附表
    所示之被害人所用，係以一行為侵害數個被害人之財產法益
    ，應為想像競合之裁判上一罪，如附表編號⒓至⒙所示之被害
    人遭詐欺之事實，自為原起訴效力所及，原審未及審酌，難
    認原判決允當，爰依法提起上訴，請將原判決撤銷，更為適
    當合法之判決等語。　　　
三、論罪科刑及撤銷改判理由：　　
  ㈠核被告何霈珊就如附表編號⒈至⒉、⒋至⒙所為，均係犯刑法第3
    0條第1項前段、第339條第1項之幫助詐欺取財罪、及刑法第
    30條第1項前段、洗錢防制法第14條第1項之幫助洗錢既遂罪
    ；就附表編號⒊所為，係犯刑法第30條第1項前段、第339條
    第1項之幫助詐欺取財罪、及刑法第30條第1項前段、洗錢防
    制法第14條第2項、第1項之幫助洗錢未遂罪。
　㈡被告係以一幫助行為提供渣打銀行帳戶，使身分不詳之詐欺
    集團成員得向如附表編號⒈至⒙之被害人先後為詐欺取財、洗
    錢行為，而同時觸犯數幫助詐欺取財、幫助洗錢既遂、1次
    幫助洗錢未遂（如附表編號⒊部分）等罪，為想像競合犯，
    依刑法第55條規定，應從一重論以一幫助洗錢既遂罪。
  ㈢臺灣桃園地方檢察署檢察官以111年度偵字第14254、14992、
    17900、20768、25500、27301號移送併辦意旨書移送本院併
    辦之犯罪事實，與起訴書、原審移送併辦意旨書之犯罪事實
    有想像競合之裁判上一罪關係，為起訴效力所及，本院應併
    予審究。
  ㈣被告就上開行為於審判中自白犯行（見審金訴卷第60頁），
    應依洗錢防制法第16條第2項規定減輕其刑；又被告係基於
    幫助之犯意而為洗錢罪構成要件以外之行為，為幫助犯，衡
    諸其犯罪情節，爰依刑法第30條第2項規定，按正犯之刑減
    輕之，並依刑法第70條規定遞減之。
　㈤撤銷改判及量刑之說明
　　原審認被告犯罪事證明確，予以論罪科刑，固非無見。惟查
    ：原審未及審酌檢察官於本審級移送併辦如附表編號⒓至⒙所
    示之被害人遭詐欺之犯罪事實，容有未洽，檢察官據此提起
    上訴，為有理由。又按量刑之輕重，固屬事實審法院得依職
    權自由裁量之事項，惟仍應受比例原則及公平原則之限制，
    否則其判決即非適法。刑事審判旨在實現刑罰權分配的正義
    ，故法院對有罪被告之科刑，應符合罪刑相當之原則，使輕
    重得宜，罰當其罪，以契合社會之法律感情，此所以刑法第
    57條明定科刑時應審酌一切情狀，尤應注意該條各款所列事
    項以為科刑輕重之標準。原審雖以被告幫助犯洗錢防制法第
    14條第1項之一般洗錢罪，量處有期徒刑2月，併科罰金2萬
    元，然被告提供渣打銀行帳戶之行為，幫助詐欺如附表編號
    ⒈至⒙所示之被害人，人數非少，詐得金額甚高，足認被告犯
    罪情節並非輕微，另被告除提供實體帳戶外，尚提供網路銀
    行之帳號、密碼，容任詐欺集團成員得以快速隱密轉出詐欺
    贓款，堪認被告本案幫助詐欺及洗錢犯罪之助力，遠大於傳
    統提供實體帳戶之行為，是原審顯然量刑過輕，容有未洽，
    自屬無可維持，應由本院將原判決予以撤銷，並自為判決。
  ㈥爰審酌被告將渣打銀行帳戶提供交付予卓訓宇並進而轉交詐
    欺集團成員使用，使詐欺集團成員得以掩飾真實身分，製造
    金流斷點，阻礙檢警查緝，致犯罪之追查趨於複雜困難，使
    遭詐欺之被害人難以求償，亦助長詐欺財產犯罪之風行，所
    為實屬不該；惟念其犯後坦認犯行，兼衡其本案犯罪中所扮
    演之角色及參與犯罪之程度、本案提供之銀行帳戶數量、被
    害人數、各被害人遭詐欺之金額、迄今未與如附表所示之被
    害人調解或賠償被害人，及其犯罪動機、目的、手段、素行
    、警詢時自陳國中肄業之智識程度、待業中、勉持之家庭經
    濟狀況等一切情狀，量處如主文所示之刑，並就罰金刑部分
    諭知易服勞役之折算標準。
四、沒收部分：
    被告於偵訊時自承獲得2萬5,000元之報酬，為其犯罪所得，
    爰依刑法第38條之1第1項前段、第3項規定沒收，於全部或
    一部不能沒收或不宜執行沒收時，追徵其價額。　
五、按被告於第二審經合法傳喚，無正當之理由不到庭者，得不
    待其陳述，逕行判決，刑事訴訟法第371條定有明文。又對
    於簡易判決有不服而上訴者，得準用上開規定，同法第455
    條之1第3項亦有明定。查被告經本院合法傳喚後，無正當理
    由未到庭，此有本院送達回證、刑事報到單、本院審判筆錄
    可稽，依前開規定，爰不待其陳述逕為一造辯論判決。　　
據上論斷，應依刑事訴訟法第455條之1第1項、第3項、第373條
、第369條第1項前段、第364條、第371條、第299條第1項前段，
判決如主文。
本案經檢察官李亞蓓提起公訴、檢察官雷金書到庭執行職務。
中　　華　　民　　國　　111 　年　　11　　月　　21　　日
            刑事第五庭    審判長法  官  呂世文
                                法  官  孫立婷
                                法  官  陳郁融
附表：
編 號 被 害 人 詐騙時間 被害人匯款之 時間及金額 取款時間及金額  備註 ⒈ 鄭楷錡  110年6月1日某時，暱稱「周覺明」之詐欺集團成員於交友軟體上結識鄭楷錡後，向其佯稱有一投資標的可穩定獲利云云，致其陷於錯誤，於右列時間依指示匯款至何霈珊渣打銀行帳戶內。 110年6月4日下午1時1分許，網路銀行轉帳5萬元。 110年6月4日下午1時許、1時2分許，共轉出9萬元（其中5萬元為鄭楷錡所有）。 起訴書附表編號1（110年度偵字第36650號） ⒉ 楊宥淇  110年5月30日某時，詐欺集團成員於社群平臺上結識楊宥淇後，向其佯稱欲教導其如何投資云云，致其陷於錯誤，於右列時間依指示匯款至何霈珊渣打銀行帳戶內。 110年6月3日下午3時22分許，網路銀行轉帳3萬元。 110年6月3日下午3時24分許，轉出4萬元（其中3萬元為楊宥淇所有）。 起訴書附表編號2（110年度偵字第39105號） ⒊ 范秋雄  110年5月間某時，暱稱「李美玲」之詐欺集團成員於社群平臺上結識范秋雄後，向其佯稱有投資賺錢之管道云云，致其陷於錯誤，於右列時間依指示匯款至何霈珊渣打銀行帳戶內。 110年6月4日下午2時26分許（起訴書誤載為14時許，應予更正），臨櫃匯款150萬元 未遭提領 起訴書附表編號3（110年度偵字第39728號）、臺灣桃園地方檢察署檢察官110年度偵字第39080號移送併辦意旨書 ⒋ 鍾欣華 110年5月27日某時，暱稱「Fred陳俊偉」之詐欺集團成員於交友軟體上結識鍾欣華後，向其佯稱有投資獲利之機會云云，致其陷於錯誤，於右列時間依指示分別匯款至何霈珊渣打銀行帳戶內。 ㈠110年6月3日上午10時53分許，網路銀行轉帳1萬元。 ㈡110年6月3日上午10時54分許，網路銀行轉帳1萬元。 ㈢110年6月3日上午10時55分許，網路銀行轉帳1萬元。 ㈠110年6月3日上午10時54分許，轉出7萬元（其中1萬為鍾欣華所有）。 ㈡110年6月3日上午10時56分許，轉出9萬元（其中2萬為鍾欣華所有）。 起訴書附表編號4（110年度偵字第40301號） ⒌ 鄭茹涵 110年5月12日某時，暱稱「陳學遠」之詐欺集團成員於通訊軟體LINE上結識鄭茹涵後，向其佯稱有一投資標的可保證獲利云云，致其陷於錯誤，於右列時間依指示分別匯款至何霈珊渣打銀行帳戶內。 ㈠110年6月3日中午12時46分許，網路銀行轉帳1萬元。 ㈡110年6月3日中午12時51分許，網路銀行轉帳5萬元。 ㈢110年6月3日中午12時52分許，網路銀行轉帳5萬元。 110年6月3日中午12時52分許，共轉出14萬元（其中11萬為鄭茹涵所有）。 起訴書附表編號5（110年度偵字第41585號） ⒍ 張秋蓮 110年5月30日某時，暱稱「林濤」之詐欺集團成員於網路上結識張秋蓮後，向其佯稱有一投資獲利機會云云，致其陷於錯誤，於右列時間依指示分別匯款至何霈珊渣打銀行帳戶內。 ㈠110年6月3日下午2時51分許（起訴書誤載為15時30分許，應予更正），臨櫃匯款15萬元。 ㈡110年6月3日下午3時28分許（起訴書誤載為15時19分許，應予更正），臨櫃匯款36萬元。　 ㈢110年6月3日下午3時34分許（起訴書誤載為17時55分許，應予更正），臨櫃匯款11萬元。 ㈠110年6月3日下午2時52分許，轉出15萬元（該15萬為張秋蓮所有）。 ㈡110年6月3日下午3時29分許，轉出36萬元（該36萬為張秋蓮所有）。 ㈢110年6月3日下午3時39分許、翌（4）日凌晨4時23分許，分別轉出10萬、25萬元（其中11萬為張秋蓮所有）。 臺灣桃園地方檢察署檢察官110年度偵字第41780號移送併辦意旨書 ⒎ 陳俊諺 110年1月3日某時，詐欺集團成員透過交友軟體結識陳俊諺，向其佯稱可依指示操作投資獲利云云，致其陷於錯誤，於右列時間依指示分別匯款至何霈珊渣打銀行帳戶內。 ㈠110年6月4日上午11時54分許（移送併辦意旨書誤載為11時55分許，應予更正），ATM轉帳3萬元。 ㈡110年6月4日上午11時59分許，網路銀行轉帳1萬元。  110年6月4日中午12時許，轉出4萬元（該4萬為陳俊諺所有）。 臺灣桃園地方檢察署檢察官110年度偵字第41578號移送併辦意旨書附表編號1 ⒏ 楊孟琴  110年5月13日某時，暱稱「林涛」之詐欺集團成員以臉書結識楊孟琴，向其佯稱可投資國際黃金外匯增加收入云云，致其陷於錯誤，於右列時間依指示匯款至何霈珊渣打銀行帳戶內。 110年6月3日下午2時48分許，臨櫃匯款7萬元。 110年6月3日下午2時50分許，轉出7萬元（該7萬為告訴人楊孟琴所有）。 臺灣桃園地方檢察署檢察官111年度偵字第769號移送併附表編號1 ⒐ 陳若君 110年6月3日某時，暱稱「Ella/李娜娜」之詐欺集團成員透過交友軟體結識陳若君，向其佯稱虛擬貨幣投資云云，致其陷於錯誤，於右列時間依指示匯款至何霈珊渣打銀行帳戶內。 110年6月3日中午12時40分許，臨櫃匯款7萬元。 110年6月3日中午12時42至43分許，共轉出7萬1,340元（其中7萬元為陳若君所有）。 臺灣桃園地方檢察署檢察官111年度偵字第5547號移送併辦意旨書附表編號1 ⒑ 吳宜珊  110年6月3日某時，暱稱「晴天」、「彩金客服」之詐欺集團成員透過交友軟體、通訊軟體LINE結識吳宜珊，向其佯稱虛擬貨幣投資云云，致其陷於錯誤，於右列時間依指示匯款至何霈珊渣打銀行帳戶內。 110年6月3日下午2時33分許，網路銀行轉帳16萬元。 110年6月3日下午2時34分許，共轉出46萬元（其中16萬元為吳宜珊所有）。 臺灣桃園地方檢察署檢察官111年度偵字第5547號移送併辦意旨書附表編號2 ⒒ 魏渝文  110年6月3日某時，暱稱「劉雅雯」之詐欺集團成員以臉書結識魏渝文，向其佯稱外匯投資云云，致其陷於錯誤，於右列時間依指示匯款至何霈珊渣打銀行帳戶內。 110年6月3日中午12時52分許，網路銀行轉帳3萬元。 110年6月3日中午12時52分許，共轉出14萬元（其中3萬元為魏渝文所有）。 臺灣桃園地方檢察署檢察官111年度偵字第7713號移送併辦意旨書 ⒓ 許麗君  110年6月間某時，暱稱「歐陽浩宇」之詐欺集團成員透過社群軟體結識許麗君，向其佯稱以軟體投資獲利云云，致其陷於錯誤，於右列時間依指示匯款至何霈珊渣打銀行帳戶內。 110年6月3日下午3時9分許，ATM轉帳3萬元。 110年6月3日下午3時12至13分許，共轉出12萬元（其中3萬元為許麗君所有） 臺灣桃園地方檢察署檢察官111年度偵字第14992號併辦意旨書附表編號1、111年度偵字第20768、25500號移送併辦意旨書附表編號1 ⒔ 蕭幃仍  110年5月25日某時，暱稱「孫仕倫」、「Leo」之詐欺集團成員透過社群平臺、通訊軟體結識蕭幃仍，向其佯稱投資股票、購買外幣云云，致其陷於錯誤，於右列時間依指示匯款至何霈珊渣打銀行帳戶內。 110年6月3日下午1時51分許，網路銀行轉帳5,000元。 110年6月3日下午2時17分許，轉出5萬元（其中5,000元為蕭幃仍所有） 臺灣桃園地方檢察署檢察官111年度偵字第14992號併辦意旨書附表編號2、111年度偵字第20768、25500號移送併辦意旨書附表編號2 ⒕ 黃盈霖  110年5月29日某時，詐欺集團成員透過交友軟體結識黃盈霖，向其佯稱投資虛擬貨幣云云，致其陷於錯誤，於右列時間依指示匯款至何霈珊渣打銀行帳戶內。 110年6月4日中午12時15分許，轉帳3萬元。 110年6月4日中午12時35分許，轉出5萬元（其中3萬元為黃盈霖所有） 臺灣桃園地方檢察署檢察官111年度偵字第14992號併辦意旨書附表編號3、111年度偵字第20768、25500號移送併辦意旨書附表編號3 ⒖ 李芊霆  110年5月26日某時，暱稱「張博陽」之詐欺集團成員透過臉書結識李芊霆，向其佯稱投資比特幣云云，致其陷於錯誤，於右列時間依指示匯款至何霈珊渣打銀行帳戶內。 110年6月4日上午10時52分許，ATM轉帳5萬元。 110年6月4日上午10時57至58分許，共轉出6萬173元（其中5萬元為李芊霆所有） 臺灣桃園地方檢察署檢察官111年度偵字第20768、25500號移送併辦意旨書附表編號4 ⒗ 曹珮婕  110年5月底某時，暱稱「洋」、「彩金客服」之詐欺集團成員透過交友軟體、通訊軟體結識李芊霆，向其佯稱可透過投資網站投資虛擬貨幣云云，致其陷於錯誤，於右列時間依指示匯款至何霈珊渣打銀行帳戶內。 110年6月4日下午1時許，網路銀行轉帳3萬元。 110年6月4日下午1時1至2分許，共轉出9萬元（其中3萬元為曹珮婕所有） 臺灣桃園地方檢察署檢察官111年度偵字第14254號移送併辦意旨書附表編號1 ⒘ 林紘琝  110年5月6日晚間8時50分許，暱稱「樂樂」、「陳先生」之詐欺集團成員透過通訊軟體結識林紘琝，向其佯稱可透過外匯投資網站投資香港貨幣云云，致其陷於錯誤，於右列時間依指示匯款至何霈珊渣打銀行帳戶內。 110年6月3日晚間10時2分許（移送併辦意旨書誤載為晚間10時3分許，應予更正），轉帳3萬元。 110年6月4日凌晨4時23分許，轉出25萬元（其中3萬元為林紘琝所有） 臺灣桃園地方檢察署檢察官111年度偵字第17900號移送併辦意旨書附表編號1 ⒙ 王思詠  110年6月2日某時，詐欺集團成員透過社群軟體、通訊軟體結識王思詠，向其佯稱透過投資網站購買虛擬貨幣云云，致其陷於錯誤，於右列時間依指示匯款至何霈珊渣打銀行帳戶內。 110年6月3日下午1時45分許，轉帳5萬2,000元。 110年6月3日下午1時48分許，轉出8萬元（其中5萬2,000元為王思詠所有） 臺灣桃園地方檢察署檢察官111年度偵字第27301號移送併辦意旨書附表編號1 
以上正本證明與原本無異。
不得上訴。
　　　　　　　　　　　　　　　書記官　李玉華
中　　華　　民　　國　　111 　年　　11　　月　　21　　日
附錄論罪科刑法條：
中華民國刑法第339條
（普通詐欺罪）
意圖為自己或第三人不法之所有，以詐術使人將本人或第三人之
物交付者，處5年以下有期徒刑、拘役或科或併科50萬元以下罰
金。
以前項方法得財產上不法之利益或使第三人得之者，亦同。
前二項之未遂犯罰之。
洗錢防制法第14條
有第二條各款所列洗錢行為者，處7年以下有期徒刑，併科新臺
幣5百萬元以下罰金。
前項之未遂犯罰之。
前二項情形，不得科以超過其特定犯罪所定最重本刑之刑。



附件：
本院111年度審金簡字第54號判決
臺灣桃園地方法院刑事簡易判決
111年度審金簡字第54號
公　訴　人　臺灣桃園地方檢察署檢察官
被　　　告　何霈珊（原名何立雯）　
                    女（民國00年0月00日生）
                    身分證統一編號：Z000000000號
                    住○○市○鎮區○○路00巷0號 
上列被告因違反洗錢防制法等案件，經檢察官提起公訴（110年
度偵字第36650號、第39105號、第39728號、第40301號、第4158
5號、第41780號）暨移送併辦意旨（110年度偵字第41578號、第
39080號、111年度偵字第769號、第5547號、第7713號），本院
受理後（110年度審金訴字第732號），經被告自白犯罪，合議庭
裁定改以簡易判決處刑，判決如下：
    主      文
何霈珊幫助犯洗錢防制法第十四條第一項之一般洗錢罪，處有期
徒刑貳月，併科罰金新臺幣貳萬元，罰金如易服勞役，以新臺幣
壹仟元折算壹日。
未扣案之犯罪所得新臺幣貳萬伍仟元沒收，於全部或一部不能沒
收或不宜執行沒收時，追徵其價額。
    事實及理由
一、何霈珊明知金融帳戶係個人信用之重要表徵，可預見將自己
    之金融帳戶提供他人使用，可能因此幫助他人從事詐欺取財
    行為而用以處理犯罪所得，使警方追查無門，竟不違背其本
    意，基於幫助他人詐欺取財及幫助洗錢之不確定犯意，於民
    國110年3、4月間某日，在新北市某處，將其申辦之渣打帳
    號000-00000000000000號帳戶（下稱渣打銀行帳戶）之存摺
    、提款卡及密碼，交予真實姓名年籍不詳之詐騙集團成員做
    為從事財產犯罪、逃避偵查機關查緝之工具。嗣詐騙集團成
    員即意圖為自己不法之所有，基於詐欺取財及洗錢之犯意，
    於如附表所示之時間，以附表所示之方式，向附表所示之鄭
    楷錡、楊宥淇、范秋雄、鍾欣華、鄭茹涵、張秋蓮、陳俊諺
    、楊孟琴、陳若君、吳宜珊、魏渝文施用詐術，致渠等均陷
    於錯誤，於附表所示之時間，匯款如附表所示之金額至上開
    渣打銀行帳戶內，除附表編號3之款項尚未及提領外，其餘
    款項隨即遭詐騙集團成員轉匯而隱匿去向。
二、案經鄭楷錡訴由桃園市政府警察局平鎮分局、范秋雄訴由桃
    園市政府警察局平鎮、中壢分局，楊宥淇訴由新北市政府警
    察局樹林分局，鍾欣華新北市政府警察局中和分局，鄭茹涵
    訴由雲林縣警察局斗六分局，張秋蓮訴由新北市政府警察局
    新店分局、陳俊諺訴由臺北市政府警察局南港分局、楊孟琴
    訴由臺中市政府警察局第二分局、陳若君、吳宜珊訴由高雄
    市政府警察局左營分局、魏渝文訴由高雄市政府警察局湖內
    分局報告臺灣桃園地方檢察署檢察官偵查起訴。
三、證據名稱
　（一）被告何霈珊於偵訊及本院訊問程序、準備程序中之自白
        。
　（二）告訴人鄭楷錡、楊宥淇、范秋雄、鍾欣華、鄭茹涵、張
        秋蓮、陳俊諺、楊孟琴、陳若君、吳宜珊、魏渝文於警
        詢之供述。
　（三）轉帳記錄、內政部警政署反詐騙諮詢專線紀錄表、臺中
        市政府警察局第六分局永福派出所受理詐騙帳戶通報警
        示簡便格式表、金融機構聯防機制通報單、渣打國際商
        業銀行股份有限公司110年7月26日渣打商銀字第110002
        4257號函暨000-00000000000000號帳戶資料、對話記錄
        （110偵36650號卷第34頁、第41至43頁、第47頁、第49
        頁、第51至63頁、第69至75頁）。
　（四）被告渣打帳戶交易明細、新竹市警察局第二分局埔頂派
        出所受理詐騙帳戶通報警示簡便格式表、金融機構聯防
        機制通報單、轉帳記錄及對話記錄（110偵39105號卷第
        35頁、第49頁、第51頁、第59至61頁）。　　　
　（五）中國信託銀行匯款申請書、內政部警政署反詐騙諮詢專
        線紀錄表、新北市政府警察局海山分局海山派出所受理
        詐騙帳戶通報警示簡便格式表、金融機構聯防機制通報
        單、渣打國際商業銀行股份有限公司110年7月26日渣打
        商銀字第1100024257號函暨000-00000000000000號帳戶
        資料（110偵39728號卷第23頁、第29頁、第33頁、第35
        頁、第37至49頁）。　　　
　（六）內政部警政署反詐騙諮詢專線紀錄表、臺北市政府警察
        局文山第二分局景美派出所受理詐騙帳戶通報警示簡便
        格式表、轉帳記錄、渣打國際商業銀行股份有限公司11
        0年8月5日渣打商銀字第1100026771號函暨000-0000000
        0000000號帳戶資料（110偵40301號卷第11至12頁、第1
        7頁、第33至37頁、第63至68頁）。　　
　（七）內政部警政署反詐騙諮詢專線紀錄表、高雄市政府警察
        局楠梓分局楠梓派出所受理詐騙帳戶通報警示簡便格式
        表、受（處）理案件證明單、金融機構聯防機制通報單
        、轉帳記錄、渣打國際商業銀行股份有限公司110年8月
        5日渣打商銀字第1100026771號函暨000-0000000000000
        0號帳戶資料（110偵41585號卷第17至19頁、第27至29
        頁、第37頁、第41至44頁）。　　
　（八）臺北市政府警察局北投分局光明派出所受理詐騙帳戶通
        報警示簡便格式表、郵政跨行匯款申請書、渣打銀行客
        戶收執聯、玉山銀行新臺幣匯款申請書、渣打國際商業
        銀行股份有限公司110年8月13日渣打商銀字第11000285
        48號函暨000-00000000000000號帳戶資料（110偵41780
        號卷第87頁、第127至129頁、第243至261頁）。　　　
　（九）台新銀行自動櫃員機交易明細、內政部警政署反詐騙諮
        詢專線紀錄表、臺中市政府警察局霧峰分局吉峰派出所
        受理詐騙帳戶通報警示簡便格式表、受理各類案件紀錄
        表、渣打國際商業銀行股份有限公司110年8月11日渣打
        商銀字第1100027963號函暨000-00000000000000號帳戶
        資料（110偵41578號卷第36頁、第85至95頁、第105至1
        06頁、第113頁、第119頁）。　
　（十）桃園市政府警察局桃園分局埔子派出所受理詐騙帳戶通
        報警示簡便格式表、受理各類案件紀錄表、金融機構聯
        防機制通報單、國泰世華商業銀行匯出匯款憑證、內政
        部警政署反詐騙諮詢專線紀錄表、對話紀錄翻拍照片、
        渣打國際商業銀行股份有限公司110年9月9日渣打商銀
        字第1100032924號函暨000-00000000000000號帳戶資料
        （111偵769號卷第17至18頁、第19頁、第23至26頁、第
        27至42頁、第47至52頁）。　　　
　（）臺北市政府警察局中正第一分局博愛路派出所受理詐騙
        帳戶通報警示簡便格式表、受(處)理案件證明單、郵政
        跨行匯款申請書、內政部警政署反詐騙諮詢專線紀錄表
        、對話紀錄翻拍照片、渣打國際商業銀行股份有限公司
        110年7月9日渣打商銀字第1100023532號函暨000-00000
        000000000號帳戶資料（111偵5547號卷第15至21頁、第
        33頁、第35至37頁、第27至42頁、第47至52頁）。
　（）桃園市政府警察局中壢分局青埔派出所受理詐騙帳戶通
        報警示簡便格式表、受(處)理案件證明單、金融機構聯
        防機制通報單、內政部警政署反詐騙諮詢專線紀錄表、
        對話紀錄翻拍照片、渣打國際商業銀行股份有限公司11
        0年7月9日渣打商銀字第1100023532號函暨000-0000000
        0000000號帳戶資料（111偵5547號卷第15至21頁、第71
        至91頁、第93至95頁、第99至101頁）。
　（）桃園市政府警察局桃園分局青溪派出所受理詐騙帳戶通
        報警示簡便格式表、受理各類案件紀錄表、內政部警政
        署反詐騙諮詢專線紀錄表、對話紀錄翻拍照片、渣打國
        際商業銀行股份有限公司110年9月11日渣打商銀字第11
        00033376號函暨000-00000000000000號帳戶資料（111
        偵7713號卷第29至34頁、第37至39頁、第55頁、第59至
        66頁）。　　　
四、論罪科刑
（一）按洗錢防制法所稱洗錢，指下列行為：二、掩飾或隱匿特
      定犯罪所得之本質、來源、去向、所在、所有權、處分權
      或其他權益者。洗錢防制法第2 條第2 款定有明文。又前
      揭規定所稱之掩飾、隱匿行為，目的在遮掩、粉飾、隱藏
      、切斷特定犯罪所得與特定犯罪間之關聯性，是此類洗錢
      行為須與欲掩飾、隱匿之特定犯罪所得間具有物理上接觸
      關係（事實接觸關係）。而提供金融帳戶提款卡及密碼供
      他人使用，嗣後被害人雖匯入款項，然此時之金流仍屬透
      明易查，在形式上無從合法化其所得來源，未造成金流斷
      點，尚不能達到掩飾或隱匿特定犯罪所得之來源、去向及
      所在之作用，須待款項遭提領後，始產生掩飾、隱匿之結
      果。故而，行為人提供金融帳戶提款卡及密碼，若無參與
      後續之提款行為，即非洗錢防制法第2 條第2 款所指洗錢
      行為，無從成立一般洗錢罪之直接正犯。然刑法第30條之
      幫助犯，係以行為人主觀上有幫助故意，客觀上有幫助行
      為，即對於犯罪與正犯有共同認識，而以幫助意思，對於
      正犯資以助力，但未參與實行犯罪之行為者而言。幫助犯
      之故意，除需有認識其行為足以幫助他人實現故意不法構
      成要件之「幫助故意」外，尚需具備幫助他人實現該特定
      不法構成要件之「幫助既遂故意」，惟行為人只要概略認
      識該特定犯罪之不法內涵即可，無庸過於瞭解正犯行為之
      細節或具體內容。此即學理上所謂幫助犯之「雙重故意」
      。金融帳戶乃個人理財工具，依我國現狀，申設金融帳戶
      並無任何特殊限制，且可於不同之金融機構申請多數帳戶
      使用，是依一般人之社會通念，若見他人不以自己名義申
      請帳戶，反而收購或借用別人之金融帳戶以供使用，並要
      求提供提款卡及告知密碼，則提供金融帳戶者主觀上如認
      識該帳戶可能作為對方收受、提領特定犯罪所得使用，對
      方提領後會產生遮斷金流以逃避國家追訴、處罰之效果，
      仍基於幫助之犯意，而提供該帳戶之提款卡及密碼，以利
      洗錢實行，仍可成立一般洗錢罪之幫助犯（最高法院108
      年度台上大字第3101號裁定意旨參照）。
（二）被告何霈珊將本案金融帳戶存摺、提款卡及密碼交付與詐
      欺集團成員使用，使詐欺集團成員得基於詐欺取財之犯意
      ，向告訴人鄭楷錡、楊宥淇、范秋雄、鍾欣華、鄭茹涵、
      張秋蓮、陳俊諺、楊孟琴、陳若君、吳宜珊、魏渝文施用
      詐術，並指示渠等轉帳至被告上開金融帳戶內，以遂行詐
      欺取財之犯行，且於詐欺集團成員自帳戶轉匯後即達掩飾
      犯罪所得去向之目的；然被告所為，並不等同於向告訴人
      等施以欺罔之詐術行為，亦非轉匯犯罪所得之掩飾去向行
      為，此外，復無其他證據證明被告有參與詐欺取財及洗錢
      犯行之構成要件行為，是被告提供金融帳戶存摺、提款卡
      及密碼供人使用之行為，係對於他人遂行詐欺取財及洗錢
      之犯行資以助力，應論以詐欺取財罪及一般洗錢罪之幫助
      犯。
（三）核被告就附表編號1至2、4至11所為，均係犯刑法第30條
      第1項前段、洗錢防制法第14條第1項之幫助一般洗錢罪，
      暨刑法第30條第1項前段、第339條第1項之幫助詐欺取財
      罪；就附表編號3所為，係犯刑法第30條第1項前段、洗錢
      防制法第14條第2項、第1項之幫助一般洗錢未遂罪，暨刑
      法第30條第1項前段、第339條第1項之幫助詐欺取財罪（
      幫助一般洗錢未遂罪部分，業經公訴檢察官於本院準備程
      序中當庭補充犯罪法條，本院並告以罪名以供被告答辯，
      無礙被告防禦權之行使，本院自得予以審理，附此敘明）
      。
（四）被告以一幫助詐欺取財行為，使詐騙集團得以利用被告申
      辦之金融帳戶，分別對鄭楷錡、楊宥淇、范秋雄、鍾欣華
      、鄭茹涵、張秋蓮、陳俊諺、楊孟琴、陳若君、吳宜珊、
      魏渝文詐欺取財，為想像競合犯，應依刑法第55條之規定
      ，從一重以幫助詐欺取財罪處斷；被告係以一行為犯幫助
      一般洗錢罪、幫助一般洗錢未遂罪及幫助詐欺取財罪，應
      依刑法第55條想像競合犯規定，從一重以幫助洗錢罪處斷
      。又被告幫助他人犯洗錢之罪，依刑法第30條第2 項之規
      定，分別按正犯之刑減輕之；另被告於審判中自白犯罪，
      依洗錢防制法第16條第2 項規定，減輕其刑。復按有二種
      以上減輕者，應依刑法第71條第2 項規定，先依較少之數
      減輕之，再依刑法第70條規定遞減之。
（五）爰以行為人之責任為基礎，審酌被告將金融帳戶之存摺、
      提款卡、密碼提供予他人，使詐騙集團得以利用，助長詐
      騙財產犯罪之風氣，且亦因被告之行為，掩飾了犯罪所得
      之去向，進而使執法人員難以追查詐騙犯罪人之真實身分
      ，造成告訴人鄭楷錡、楊宥淇、范秋雄、鍾欣華、鄭茹涵
      、張秋蓮、陳俊諺、楊孟琴、陳若君、吳宜珊、魏渝文受
      騙，所為實非可取；惟念被告犯後坦承犯行，複衡諸被告
      犯罪之動機、目的、手段、品行與智識程度、家庭經濟及
      生活狀況、犯罪所生之損害等一切情狀，量處如主文所示
      之刑，並諭知罰金易服勞役之折算標準（被告所犯為最重
      本刑7 年以下有期徒刑之罪，縱受6 個月以下有期徒刑之
      宣告，依法仍不得諭知易科罰金之折算標準）。
（六）按犯罪所得，屬於犯罪行為人者，沒收之，於全部或一部
      不能沒收，或不宜執行沒收時，追徵其價額，刑法第38條
      之1第1項前段、第3項分別定有明文。被告自承獲得新臺
      幣2萬5,000元之報酬（見偵字第36650號卷第98頁）為其
      犯罪所得，該犯罪所得未據扣案，爰依刑法第38條之1第1
      項前段、第3項規定諭知沒收，並於全部或一部不能沒收
      或不宜執行沒收時，追徵其價額。
五、依刑事訴訟法第449條第2、3項、第454條第1項、第450條第
    1項（本案採判決精簡原則，僅引述程序法條），逕以簡易
    判決處刑如主文。
六、如不服本判決，得於判決送達之翌日起20日內，向本院提出
    上訴狀（應附繕本），上訴於本院第二審合議庭。
中　　華　　民　　國　　111 　年　　4 　　月　　25　　日
                     刑事審查庭   法  官      高上茹
以上正本證明與原本無異。
告訴人或被害人對於判決如有不服具備理由請求檢察官上訴者，
其上訴期間之計算係以檢察官收受判決正本之日期為準。
                                  書記官      涂頴君
中　　華　　民　　國　　111 　年　　4 　　月　　25　　日
附表：

編號 被害人 詐騙時間 匯款時間及金額（新臺幣） 匯款帳號 取款時間及金額 (新臺幣) 一 鄭楷錡 110年6月1日詐欺集團成員於交友軟體上結識鄭楷錡後，向鄭楷錡佯稱有一投資標的可穩定獲利等語，致鄭楷錡陷於錯誤而轉帳 110年6月4日13時1分許轉帳5萬元 渣打帳號000-00000000000000號帳戶 110年6月4日13時2分轉出5萬元（其中5萬為告訴人鄭楷錡所有） 二 楊宥淇 110年5月30日詐欺集團成員於社群平臺上結識楊宥淇後，向楊宥淇佯稱欲教導其如何投資等語，致楊宥淇陷於錯誤而轉帳 110年6月3日15時22分許轉帳3萬元 渣打帳號000-00000000000000號帳戶 110年6月3日15時24分轉出4萬元（其中3萬為告訴人楊宥淇所有） 三 范秋雄 110年5月間詐欺集團成員於社群平臺上結識范秋雄後，向范秋雄佯稱有投資賺錢之管道等語，致范秋雄陷於錯誤而轉帳 110年6月4日14時許臨櫃匯款150萬元 渣打帳號000-00000000000000號帳戶 未遭提領 四 鍾欣華 110年5月27日詐欺集團成員於交友軟體上結識鍾欣華後，向鍾欣華佯稱有投資獲利之機會等語，致鍾欣華陷於錯誤而轉帳 ㈠110年6月3日10時53分許轉帳1萬元 ㈡110年6月3日10時54分許轉帳1萬元 ㈢110年6月3日10時55分許轉帳1萬元 渣打帳號000-00000000000000號帳戶 ㈠110年6月3日10時54分轉出7萬元（其中1萬為告訴人鍾欣華所有） ㈡110年6月3日10時56分轉出9萬元（其中2萬為告訴人鍾欣華所有） 五 鄭茹涵 110年5月12日詐欺集團成員於網路上結識鄭茹涵後，向鄭茹涵佯稱有一投資標的可保證獲利等語，致鄭茹涵陷於錯誤而轉帳 ㈠110年6月3日12時46分許轉帳1萬元 ㈡110年6月3日12時51分許轉帳5萬元 ㈢110年6月3日12時52分許轉帳5萬元 渣打帳號000-00000000000000號帳戶 110年6月3日12時52分許轉出14萬元（其中11萬為告訴人鄭茹涵所有） 六 張秋蓮 110年5月30日詐欺集團成員於網路上結識張秋蓮後，向張秋蓮佯稱有一投資獲利機會等語，致張秋蓮陷於錯誤而轉帳 ㈠110年6月3日1時51分許轉帳15萬元 ㈡110年6月3日15時28分許轉帳36萬元 ㈢110年6月3日15時34分許轉帳11萬元 渣打帳號000-00000000000000號帳戶 ㈠110年6月3日14時52分許轉出15萬元 ㈡110年6月3日15時29分許轉出36萬元 ㈢110年6月3日15時39分許轉出10萬元、110年6月4日4時23分轉出25萬（其中11萬為告訴人張秋蓮所有） 七 陳俊諺 詐騙集團成員透過交友軟體結識陳俊諺，向陳俊諺佯稱可依指示操作投資獲利云云，致陳俊諺陷於錯誤，遂依指示匯款 ㈠110年6月4日11時55分許匯款3萬元 ㈡110年6月4日11時59分許匯款1萬元  渣打帳號000-00000000000000號帳戶 110年6月4日12時許轉帳4萬元（其中4萬為告訴人陳俊諺所有） 八 楊孟琴 110年5月13日某時詐騙集團成員在臉書自稱「林涛」，向楊孟琴佯稱可投資國際黃金外匯增加收入云云，致楊孟琴陷於錯誤，遂依指示匯款 110年6月3日14時48分許匯款7萬元 渣打帳號000-00000000000000號帳戶 110年6月3日14時50分許轉帳7萬元（其中7萬為告訴人楊孟琴所有） 九 陳若君 110年6月3日某時詐欺集團成員以交友軟體向陳若君佯稱虛擬貨幣投資，致陳若君陷於錯誤匯款 110年6月3日12時40分匯款7萬元 渣打帳號000-00000000000000號帳戶 110年6月3日12時42分至43許，轉帳7萬1,340元（其中7萬為告訴人陳若君所有） 十 吳宜珊 110年6月3日某時詐欺集團成員以交友軟體向吳宜珊佯稱虛擬貨幣投資，致吳宜珊陷於錯誤匯款 110年6月3日14時33分匯款16萬元 渣打帳號000-00000000000000號帳戶 110年6月3日14時34分許，轉帳46元（其中16萬為告訴人吳宜珊所有） 十一 魏渝文 110年6月3日某時詐欺集團成員以臉書社群網站向魏渝文佯稱外匯投資，致魏渝文陷於錯誤匯款 110年6月3日12時52分許，匯款3萬元 渣打帳號000-00000000000000號帳戶 110年6月3日12時52分許，轉帳14萬元（其中3萬為告訴人魏渝文所有） 
附錄本判決論罪法條全文：
洗錢防制法第14條
有第二條各款所列洗錢行為者，處7 年以下有期徒刑，併科新臺
幣5 百萬元以下罰金。
前項之未遂犯罰之。
前二項情形，不得科以超過其特定犯罪所定最重本刑之刑。
中華民國刑法第339 條
意圖為自己或第三人不法之所有，以詐術使人將本人或第三人之
物交付者，處5 年以下有期徒刑、拘役或科或併科50萬元以下罰
金。
以前項方法得財產上不法之利益或使第三人得之者，亦同。
前二項之未遂犯罰之。